【裁判字號】    92,訴,467
【裁判日期】    921031
【裁判案由】    違反毒品危害防制條例
【裁判全文】
臺灣屏東地方法院刑事判決                          九十二年度訴字第四六七號
    公  訴  人  臺灣屏東地方法院檢察署檢察官
    被      告  甲○○
右列被告因違反毒品危害防制條例案件，經檢察官提起公訴（九十年度毒偵字第四六
六號、九十二年度毒偵字第一０一０號）及同署檢察官移送併辦（九十二年度毒偵字
第一二七０號），本院判決如左：
    主  文
甲○○連續施用第一級毒品，處有期徒刑捌月；又連續施用第二級毒品，處有期徒刑
陸月。應執行有期徒刑壹年。
    事  實
一、甲○○曾於民國九十一年間，因施用第一級毒品海洛因案件，經依本院九十一年
    度毒聲字第九八七號裁定送觀察、勒戒後，認無繼續施用毒品之傾向，由臺灣屏
    東地方法院檢察署檢察官於九十一年九月十七日以九十一年度毒偵字第一０一九
    號為不起訴處分確定。嗣甲○○復於五年內，基於施用第一級毒品海洛因及第二
    級毒品安非他命之概括犯意，自九十二年三月間某日起至同年六月十九日止，連
    續在其位於屏東縣南州鄉○○村○○路一巷五號住處，施用第一級毒品海洛因多
    次；另自九十二年三月間某日起至九十二年三月二十日止，在上開住處施用第二
    級毒品安非他命多次。嗣為警分別於九十二年三月十九日、同年月二十日及同年
    六月二十日，先後三次在上開處所查獲。經依本院九十二年度毒聲字第五八八號
    裁定送觀察勒戒後，認有繼續施用毒品傾向。
二、案經屏東縣警察局潮州分局、東港分局移送臺灣屏東地方法院檢察署檢察官偵查
    起訴及同署檢察官移送併案審理。
    理  由
一、訊據被告甲○○對於在上開時、地施用第一毒品海洛因及第二級毒品安非他命之
    事實坦承不諱，且被告於九十二年三月十九日、同年月二十日及同年六月二十日
    ，三次經警採尿送驗結果，發現前二次檢驗均有嗎啡及甲基安非他命陽性反應，
    第三次檢驗則呈嗎啡陽性反應（甲基安非他命未檢出），此有長榮大學九十二年
    四月二十二日尿液檢驗報告一份及屏東縣衛生局煙毒及麻醉藥品類委託檢驗結果
    通知書二紙（屏縣衛檢六字第九二０一五三號、屏縣衛檢六字第九二０二四八號
    ）在卷可證，此均為檢驗機關本於專業知識及以精密儀器測試後所得之結論，自
    可憑信，其於九十二年三月間至同年六月十九日有施用第一級毒品海洛因、於九
    十二年三月間至同年月二十日有施用第二級毒品安非他命之犯行，應可確信。又
    被告甲○○因施用第一級毒品海洛因案件，經依本院九十一年度毒聲字第九八七
    號裁定送觀察、勒戒後，認無繼續施用毒品之傾向，經臺灣屏東地方法院檢察署
    檢察官以九十一年度毒偵字第一０一九號不起訴處分確定，被告於前開不起訴處
    分確定後五年內，再犯本件施用毒品案件，經本院以九十二年度毒聲字第五八八
    號裁定送觀察勒戒後，認有繼續施用毒品傾向等情，有臺灣屏東地方法院檢察署
    刑案資料查註紀錄表、臺灣高等法院被告全國前案紀錄表各一份在卷足憑，本件
    事證已明，被告犯行堪以認定。
二、查海洛因、安非他命係毒品危害防制條例第二條第一項第一款、第二款所稱之第
    一級、第二級毒品，被告甲○○竟持之以施用，核其所為，係犯同條例第十條第
    一項及第二項之施用第一級、第二級毒品罪。其施用前持有第一級、第二級毒品
    之低度行為，應為施用第一級、第二級毒品之高度行為所吸收，不另論罪。被告
    連續多次施用第一級毒品海洛因及第二級毒品安非他命之行為，時間緊接，犯罪
    基本構成要件相同，顯均係基於概括之犯意為之，皆為連續犯，應各以一罪論，
    並分別加重其刑。公訴事實雖僅記載被告自九十二年三月間某日至同年月二十日
    二十時回溯七十二小時內，施用第一、二級毒品之犯行，而未記載其餘之施用毒
    品事實，惟此部分事實與起訴事實均具有連續犯之裁判上一罪關係，皆為起訴效
    力所及，本院自應一併加以審理。被告所犯上開二罪，犯意各別，罪名互異，應
    予分論併罰。爰審酌被告素行（並無前科）、犯罪之動機、手段、所生之危害，
    及犯罪後坦承犯行、態度尚稱良好，暨施用毒品係戕害個人身心之行為等一切情
    狀，分別量處如主文所示之刑，並定其應執行刑。扣案注射針筒一支為被告否認
    為其所有，且經送高雄醫院大學附設中和紀念醫院檢驗，發現並無毒品反應，有
    該院管認可第００五號檢驗報告在卷可稽，爰不併為沒收之諭知。另被告雖於本
    院審理中自承其自九十二年三月至同年六月五日止，均有施用第二級毒品安非他
    命之行為，惟被告自九十二年三月二十日至同年六月五日施用安非他命之行為，
    除被告自白外，並無其他補強證據可資佐證，復未經公訴人提起公訴，本院爰不
    併予審理，復此敘明。
據上論斷，應依刑事訴訟法第二百九十九條第一項前段，毒品危害防制條例第十條第
一項、第二項，刑法第十一條、第五十六條、第五十一條第五款，判決如主文。
本案經檢察官蔡榮龍到庭執行職務。
中      華      民      國    九十二    年      十      月    三十一    日
                                      臺灣屏東地方法院刑事第四庭
                                          法  官  陳姵君
右判決正本證明與原本無異。
對於本判決如有不服應於收受送達後十日內向本院提出上訴書狀上訴於台灣高等法院
高雄分院並按他造當事人之人數附具繕本。
                                          書記官  許倬維
中      華      民      國    九十二    年      十      月    三十一    日
附錄：
毒品危害防制條例第十條
施用第一級毒品者，處六月以上五年以下有期徒刑。
施用第二級毒品者，處三年以下有期徒刑。


司法院資訊處製作；財團法人民間司法改革基金會備份。
